臺灣高等法院刑事判決　　　　　　　 100年度上易字第2386號
上　訴　人　臺灣桃園地方法院檢察署檢察官
上　訴　人
即　被　告　黃春雄
上列上訴人等因被告竊盜案件，不服臺灣桃園地方法院100年度
審易字第1345號，中華民國100年9月2日第一審判決（起訴案號
：臺灣桃園地方法院檢察署100年度偵字第13698號），提起上訴
，本院判決如下：
    主  文
上訴駁回。
    事  實
一、黃春雄曾有多次竊盜前科，其中於(1)民國九十七年間，因竊
    盜等案件，分別經臺灣桃園地方法院以九十七年度桃簡字第
    二一九一號、九十七年度審易字第一一一三號刑事判決各判
    處有期徒刑四月、有期徒刑九月確定；(2)九十七年間，復因
    竊盜等案件，經臺灣桃園地方法院以九十七年度易字第一七
    六二號刑事判決各判處有期徒刑四月，共三罪，定應執行有
    期徒刑十月確定。上開(1)、(2)所示數罪嗣經臺灣桃園地方法
    院以九十八年度聲字第七七五號刑事裁定應執行有期徒刑一
    年十月確定；(3)九十七年間，又因竊盜等案件，經臺灣桃園
    地方法院分別以九十七年度易字第九三七號、九十七年度易
    字第九二六號刑事判決各判處有期徒刑八月、有期徒刑九月
    確定，再經臺灣桃園地方法院以九十八年度聲字第七七六號
    刑事裁定應執行有期徒刑一年四月確定。上開所應執行之有
    期徒刑一年十月、有期徒刑一年四月，於九十七年十一月十
    日入監執行，於一００年四月一日因縮短刑期假釋付保護管
    束出獄，至一００年十月二十一日始保護管束期滿。假釋期
    間，仍不知悔悟，意圖為自己不法之所有，於一００年四月
    三十日上午六時三十分許，在桃園縣大溪鎮○○路六四五號
    「至善高中」校園外水溝拾得客觀上足以對人之生命、身體
    安全構成威脅，可供作兇器使用之一字起子一支，持之攀越
    「至善高中」圍牆進入校園，上至「至善高中」勤學樓二樓
    導師辦公室，自屬於安全設備之窗戶，爬窗進入導師辦公室
    內，竊取黃意閔所有，放置在辦公桌抽屜內之新臺幣現金三
    十元。得手後，同日上午七時許，正欲不出導師辦公室之際
    ，適為聽聞警報器響前來察看之新光保全人員彭詠然（起訴
    書均誤載為彭永然）發現，經彭詠然追逐將之壓制在地後，
    報警前來予以查獲，並扣得一字起子一支，始悉上情。
二、案經桃園市政府警察局大溪分局移送臺灣桃園地方法院檢察
    署檢察官偵查起訴。
    理  由
壹、證據能力方面：
    按被告以外之人於審判外之言詞或書面陳述，除法律有規定
    外，不得作為證據，刑事訴訟法第一百五十九條第一項固有
    明文。惟同法第一百五十九條之五：「被告以外之人於審判
    外之陳述，雖不符前四條之規定，而經當事人於審判程序同
    意作為證據，法院審酌該言詞陳述或書面陳述作成時之情況
    ，認為適當者，亦得為證據。」、「當事人、代理人或辯護
    人於法院調查證據時，知有第一百五十九條第一項不得為證
    據之情形，而未於言詞辯論終結前聲明異議者，視為有前項
    之同意。」，其立法理由在於傳聞證據未經當事人之反對詰
    問予以核實，乃排斥其證據能力。惟當事人如放棄對原供述
    人之反對詰問權，於審判程序表示同意該等傳聞證據可作為
    證據，此時，法院除認該傳聞證據欠缺適當性外，自可承認
    其證據能力。又當事人、代理人或辯護人於調查證據時，知
    有刑事訴訟法第一百五十九條第一項不得為證據之情形，卻
    表示「對於證據調查無異議」、「沒有意見」等意思，而未
    於言詞辯論終結前聲明異議者，應視為已有將該等傳聞證據
    採為證據之同意（最高法院九十三年度臺上字第三五三三號
    、九十四年度臺上字第二九七六號判決可佐）。本案檢察官
    、上訴人即被告黃春雄（下稱被告）於本院審判期日，對於
    下列業經調查之證據方法，均表示對證據能力無意見，於審
    判期日經本院提示證據方法後，迄於言詞辯論終結前，復均
    未聲明異議，主張有刑事訴訟法第一百五十九條第一項不得
    為證據之情形，茲審酌本案供述或非供述證據製作時之情況
    ，並無不當取供及證明力明顯過低之瑕疵，揆諸前揭規定與
    說明，自具有證據能力。
貳、實體方面：
一、訊據被告對於上開犯罪事實坦承不諱，並經證人彭詠然、黃
    意閔於警詢時分別證述在卷，且有桃園縣政府警察局大溪分
    局搜索扣押筆錄、扣押物品目錄表、桃園縣政府警察局大溪
    分局扣押物品清單、贓物認領保管單各一份及現場照片十二
    張附卷可稽，以及一字起子一支扣案可資佐證。是以，足認
    被告自白屬實可採，其上開竊盜犯行，洵堪認定，應予依法
    論處。
二、按刑法第三百二十一條第一項第二款所謂毀越門扇牆垣，係
    指毀損或超越及踰越門扇牆垣而言。至所謂「其他安全設備
    」，指門扇、牆垣以外，依社會通常觀念足認為防盜之一切
    設備者，即屬相當，窗戶具有防閑作用，自屬該條項款所稱
    之其他其他安全設備。又同法同條項第三款之攜帶兇器竊盜
    罪，係以行為人攜帶兇器竊盜為其加重條件，只要於竊盜時
    攜帶兇器，即構成加重竊盜或強盜罪名，因立法所規範者為
    攜帶兇器竊盜即屬於加重條件，而不以取出兇器犯之為必要
    。此所謂之兇器，其種類並無限制，凡客觀上足以對人之生
    命，身體安全構成威脅，具有危險性之兇器均屬之，且祇須
    行竊或強盜時攜帶此種具有危險性之兇器為已足，並不以攜
    帶之初有行兇之意圖為必要；又祇須於行竊時攜帶具有危險
    性之兇器為已足，該兇器不必原屬行竊者本人所有，亦不以
    自他處攜至行竊處所為必要，縱在行竊場所隨手拾取應用，
    其有使人受傷害之危險既無二致，自仍應屬前述攜帶兇器之
    範疇（此有最高法院九十四年度臺上字第三一四九號判決、
    七十九年臺上字第五二五三號判例、最高法院九十年度臺上
    字第一二六一號判決意旨可資參照）。準此，被告於上開時
    、地行竊時，攀越「至善高中」圍牆進入校園之行為，自屬
    踰越牆垣之行為，其進入校園後，上至「至善高中」勤學樓
    二樓導師辦公室，爬窗進入導師辦公室之行為，則係踰越安
    全設備之行為，至其在行竊時係持一字起子一支為之，該支
    一字起子係質地堅硬之金屬製品，若持以朝人體刺、劃，客
    觀上即具有危險性而足以對人之生命、身體、安全構成威脅
    ，自屬兇器。
三、核被告所為，係犯刑法第三百二十一條第一項第三款、第二
    款之攜帶兇器踰越牆垣及其他安全設備竊盜罪。原審經審理
    結果，認被告罪證明確，適用刑法第三百二十一條第一項第
    三款、第二款、第四十一條第一項前段等規定，審酌被告正
    值壯年，不思以正當方式獲取財物，兼衡其智識程度、犯罪
    之動機、目的、手段及犯後坦承犯行之態度等一切情狀，量
    處有期徒刑六月及諭知易科罰金之折算標準，復說明扣案一
    字起子一支，雖係供被告犯本件竊盜犯行所用之物，然該一
    字起子一支，係被告於「至善高中」校園外水溝所撿拾，非
    被告所有，業據被告於原審準備程序中供述在案，復無其他
    積極證據得以證明確屬被告所有，亦非違禁物，爰不依刑法
    第三十八條第依第二款規定諭知沒收。經核其認事用法均無
    違誤。至被告雖曾有上開多次竊盜前科，此有本院被告前案
    紀錄表一份在卷可稽，惟因本件竊盜所得財物，僅僅三十元
    ，且量刑之輕重，係屬事實審法院得依職權自由裁量之事項
    ，苟於量刑時，已依行為人之責任為基礎，並斟酌刑法第五
    十七條各款所列情狀，而未逾越法定範圍，又未濫用其職權
    ，即不得遽指為違法（此亦最高法院九十九年台上字第一八
    九號刑事判決意旨可參）。原審判決既於量刑時，已依前揭
    規定說明審酌上述各項情狀，而量處有期徒刑六月之刑度，
    既無逾越法定刑度之情形，復未濫用自由裁量之權限，原審
    判決之量刑並無何不當而構成應撤銷之事由可言。從而，被
    告指稱原審量刑過重云云，提起本件上訴，為無理由，應予
    駁回。而檢察官上訴意旨指摘原審量刑過輕，認事用法尚嫌
    未洽，請求撤銷原審判決，亦無理由，應予駁回。
據上論斷，應依刑事訴訟法第三百六十八條，判決如主文。
本案經檢察官沈世箴到庭執行職務。
中    華    民    國   100    年    12    月    1     日
                  刑事第二十四庭審判長法  官   蔡聰明
                                      法  官   陳憲裕
                                      法  官   吳麗英
以上正本證明與原本無異。
不得上訴。
                                      書記官   呂懿庭
中    華    民    國   100    年    12    月    1     日
附錄本案論罪科刑法條全文：
中華民國刑法第321條
犯竊盜罪而有下列情形之一者，處 6 月以上、5 年以下有期徒
刑，得併科新臺幣 10 萬元以下罰金：
一、侵入住宅或有人居住之建築物、船艦或隱匿其內而犯之者。
二、毀越門扇、牆垣或其他安全設備而犯之者。
三、攜帶兇器而犯之者。
四、結夥三人以上而犯之者。
五、乘火災、水災或其他災害之際而犯之者。
六、在車站、埠頭、航空站或其他供水、陸、空公眾運輸之舟、
    車、航空機內而犯之者。
前項之未遂犯罰之。